臺灣臺北地方法院刑事判決　　　　　　　99年度訴字第1078號
公　訴　人　臺灣臺北地方法院檢察署檢察官
被　　　告　王名詮
選任辯護人　許巍騰律師
被　　　告　張嘉賢
選任辯護人　徐則鈺律師
上列被告等因違反毒品危害防制條例案件，經檢察官提起公訴（
99年度偵字第11960號），本院判決如下：
    主  文
王名詮犯如附表編號1至15所示之罪，各處如附表編號1至15所示
之主刑及諭知各該編號所示之從刑。應執行有期徒刑年柒月。
扣案之含愷他命成分之白色細結晶貳包（驗餘淨重合計共壹點零
捌伍零公克）、含愷他命成分之白色粉末壹瓶（驗餘淨重零點貳
陸肆伍公克）及門號0000000000號行動電話壹支（含SIM卡壹枚
）及未扣案之販賣第三級毒品所得總計新臺幣伍仟貳佰元，均沒
收，金錢部分，如全部或一部不能沒收時，以其財產抵償之；未
扣案之販賣第三級毒品所得新臺幣肆佰元及門號0000000000號行
動電話壹支（含SIM卡壹枚）與張嘉賢連帶沒收，金錢部分，如
全部或一部不能沒收時，以其等財產連帶抵償之，行動電話部分
，如不能沒收，連帶追徵其價額；未扣案之販賣第三級毒品所得
新臺幣肆佰元，與不詳真實姓名年籍、綽號「胖達」之成年男子
連帶沒收，如全部或一部不能沒收時，以其等財產連帶抵償之。
張嘉賢共同販賣第三級毒品，處有期徒刑壹年月，扣案000000
0000門號行動電話壹支（內含SIM卡壹枚）沒收；未扣案之販賣
第三級毒品所得新臺幣肆佰元及門號0000000000號行動電話壹支
（含SIM卡壹枚）與王名詮連帶沒收，金錢部分，如全部或一部
不能沒收時，以其等財產連帶抵償之，行動電話部分，如不能沒
收，連帶追徵其價額。
    事  實
一、王名詮明知愷他命（俗稱K他命）為毒品危害防制條例第2條
    第2項第3款所規定之第三級毒品，不得販賣、轉讓、施用及
    非法持有，竟基於意圖營利販賣第三級毒品牟利之犯意，或
    與張嘉賢、不詳真實姓名年籍綽號「胖達」之成年男子分別
    共同基於意圖營利販賣第三級毒品牟利之犯意聯絡，以其所
    有門號0000000000號行動電話1支作為販賣毒品聯絡工具，
    先後於附表所示時間，在臺北市○○區○○街5號5樓508室
    等處所，單獨或與張嘉賢共同以附表所示之方法，將其以每
    公克350元販入之愷他命，以每公克400元之代價，販賣予王
    童翊、方儀琳及謝亞珊等人（各次之販賣時間、交易方式、
    交易之毒品數量及價格、交易地點等均詳如附表所示）。嗣
    於99年5月13日晚間23時50分許，警員持本院核發之搜索票
    前往方儀琳位在臺北市○○區○○街5號5樓508室之住處執
    行搜索，扣得方儀琳向王名詮購得之含愷他命成分之白色結
    晶1包（實稱毛重1.0240公克，淨重0.7840公克，驗餘淨重
    0.7835公克）、含愷他命成分之白色粉末1瓶（淨重0.2650
    公克，驗餘淨重0.2645公克）及施用愷他命之盤子1個等物
    ；於同年月14日凌晨零時30分許，警員持本院核發之搜索票
    前往王童翊位於臺北市○○區○○街5號7樓704室之住處執
    行搜索，扣得含愷他命成分之白色細結晶1包（實稱毛重
    0.5120公克，淨重0.3020公克，驗餘淨重0.3015公克）、施
    用愷他命盤子1個及吸管1支等物；另於王名詮、張嘉賢位於
    臺北市○○區○○街5號地下2樓停車場辦公室之工作地點內
    執行搜索，扣得王名詮所有供販賣聯繫用之門號0000000000
    號行動電話1支（含SIM卡1枚）、愷他命香菸1支及張嘉賢所
    有供施用愷他命所用之盤子1個。
二、案經臺北縣政府警察局報請臺灣臺北地方法院檢察署檢察官
    偵查起訴。
    理  由
一、證據能力部分：
    按傳聞法則之重要理論依據，在於傳聞證據未經當事人之反
    對詰問予以核實，乃予排斥，惟若當事人已放棄對原供述人
    之反對詰問權，於法院審判時表明同意該等傳聞證據可作為
    證據，基於證據資料愈豐富，愈有助於真實發現之理念，並
    貫徹刑事訴訟法修法加重當事人進行主義之精神，確認當事
    人對於證據能力有處分權之制度，傳聞證據經當事人同意作
    為證據，法院認為適當者，亦得為證據。另當事人於調查證
    據時，對於傳聞證據表示「沒有意見」，而未於言詞辯論終
    結前聲明異議，應視為已有將該等傳聞證據採為證據之同意
    ，此刑事訴訟法第159條之5定有明文。本案被告王名詮、張
    嘉賢及其等選任辯護人，於本院準備程序中均已表示對卷內
    傳聞證據之證據能力無意見，迄本院辯論終結前，被告2人
    及其等辯護人亦未爭執本案證據之證據能力，依刑事訴訟法
    第159條之5第2項之規定，應視為被告均已同意本案相關之
    傳聞證據均可作為證據，本院斟酌本案卷內之證據並非非法
    取得，亦無證明力明顯過低之情形，且經本院於審判期日依
    法進行證據之調查、辯論，被告於訴訟上之程序權，已受保
    障，上開各該證據，均得採為證據，先此敘明。
二、認定犯罪事實所憑證據及理由：
    上揭犯罪事實（如附表編號1至15所載），業據被告王名詮
    於檢察官訊問及本院審理時坦承不諱，且附表編號4所示犯
    行，亦據被告張嘉賢於偵查及本院審理時坦認在卷，並據證
    人王童翊、方儀琳、謝亞珊分別於警詢時及偵查中證述綦詳
    （見99年度偵字第11960號偵查卷第41至44頁、第45至47頁
    、第125至127頁、142至144頁、第145至149頁），並有被告
    王名詮所有供販賣聯繫用之門號0000000000號行動電話1支
    （含SIM卡1枚）、被告王名詮販售予證人方儀琳之含有愷他
    命成分之白色細結晶1包（實稱毛重1.0240公克，淨重0.784
    0公克，驗餘淨重0.7835公克）、含有愷他命之白色粉末1瓶
    （淨重0.2650公克，驗餘淨重0.2645公克）及販售予證人王
    童翊含愷他命成分之白色細結晶1包（實稱毛重0.5120公克
    、淨重0.3020公克、驗餘淨重0.3015公克）扣案可憑；又證
    人王童翊、方儀琳為警查獲後，所採集之尿液，鑑定結果呈
    愷他命陽性反應等事實，亦有臺灣檢驗科技股份有限公司濫
    用藥物檢驗報告2份附卷可按（見同上偵查卷第173頁、第
    174頁）；且上揭警員在證人方儀琳住處扣得之白色細結晶1
    包（實稱毛重1.0240公克，淨重0.7840公克，取樣0.0005公
    克、驗餘淨重0.7835公克）及白色粉末1瓶（淨重0.2650公
    克，取樣0.0005公克、驗餘淨重0.2645公克），暨在證人王
    童翊住處扣得白色細結晶1包（實稱毛重0.5120公克、淨重
    0.3020公克、取樣0.0005公克、驗餘淨重0.3015公克），經
    鑑定結果，均檢出第三級毒品愷他命成分，此有交通部民用
    航空局航空醫務中心毒品鑑定書2份附卷可憑（見同上偵查
    卷第175頁、第176頁）。此外，並被告王名詮所使用之門號
    0000000000號行動電話與被告張嘉賢及證人王童翊、謝亞珊
    之通訊監聽譯文、雙向通聯紀錄附卷可稽（見同上偵查卷第
    57頁、第63頁反面、第64頁、第68頁反面、第69頁反面、第
    70頁及其反面、第71頁、第72頁、第74頁及其反面、第75頁
    ）。被告2人所為上開任意性自白核與事實相符，應堪採信
    ，本件事證明確，被告2人共同所為附表編號4所示犯行及被
    告王名詮所為附表編號1至3及5至15所示犯行，均堪認定，
    應依法論科。
三、論罪科刑：
  (一)按愷他命為毒品危害防制條例第2項第2項第3款所列管之第
    三級毒品，不得非法販賣、持有，核附表編號4所示被告王
    名詮、張嘉賢共同所為，及附表編號1至3及5至15所示被告
    王名詮所為，均係犯毒品危害防制條例第4條第3項之販賣第
    三級毒品罪。被告王名詮、張嘉賢販賣前持有愷他命之低度
    行為業為販賣之高度行為所吸收，均不另論罪。
  (二)被告王名詮、張嘉賢就附表編號4所示販賣第三級毒品犯行
    ，及被告王名詮與該不詳真實姓名年籍、綽號「胖達」之成
    年男子就附表編號10所示販賣第三級毒品犯行，有犯意聯絡
    及行為分擔，均為共同正犯。
  (三)被告王名詮所犯附表編號1至15所示之販賣第三級毒品各罪
    ，係於不同時間、空間所為，與接續犯之要件不合，且按「
    所謂集合犯是指立法者所制定之犯罪構成要件中，本就預定
    有數個同種類之行為將反覆實行之犯罪而言，將各自實現犯
    罪構成要件之反覆多數行為，解釋為集合犯，而論以一罪。
    是以對於集合犯，必須從嚴解釋，以符合立法本旨。觀諸毒
    品危害防制條例所定之販賣毒品罪之構成要件文義，實無從
    認定立法者本即預定該犯罪之本質，必有數個同種類行為而
    反覆實行之集合犯行，故販賣毒品罪，難認係集合犯。因此
    ，就刑法修正施行後多次販賣毒品之犯行，採一罪一罰，始
    符合立法本旨」（最高法院97年度臺上字第99號判決意旨參
    照）。是本件被告王名詮所為15次販賣第三級毒品之犯行，
    若逕論以一罪，反較連續犯刪除前之法律適用，失之寬鬆，
    亦與刑罰評價之公平性有違，是被告王名詮如附表編號1至
    15所示各次販賣第三級毒品之行為，乃犯意各別，行為互異
    ，應予分論併罰。
  (四)又被告王名詮、張嘉賢就附表所示販賣第三級毒品犯行，於
    偵查及審判中均自白犯行，應依毒品危害防制條例第17條第
    2項規定，就其等所犯之罪，減輕其刑。至被告王名詮及其
    辯護人辯稱被告王名詮於99年8月初，前往臺北市政府警察
    局刑事警察大隊偵八隊供述毒品來源，且警方正在布線，有
    毒品危害防制條例第17條第1項規定之適用云云。經查，臺
    北市政府警察局刑事警察大隊並未偵辦王名詮販賣第三級毒
    品或受理王名詮提供之毒品來源而查獲相關共犯案，此有臺
    北市政府警察刑事警察大隊99年10月28日北市警刑大八字第
    09932703200號函在卷可按，是被告王名詮並未向警方供出
    毒品來源因而查獲其他正犯或共犯，故本件自不適用毒品危
    害防制條例第17條第1項規定，併此敘明。
  (五)再被告王名詮、張嘉賢販賣第三級毒品愷他命予他人施用，
    固戕害他人之身心，惟被告2人並無販賣毒品前科，對重典
    之認識不夠深切，且其本案所涉販賣愷他命之數量及其次數
    尚微，被告王名詮從中所圖得之利益非鉅（詳如附表所示）
    ，而與販賣毒品之數量達數公斤以上之嚴重危害社會治安情
    形不同，即本案尚屬施用毒品者彼此間互供有無之零星交易
    ，其惡性尚與大量走私進口或長期販賣毒品之所謂「大盤」
    或「中盤」毒販有間，是倘不論其情節輕重，而一律論處販
    賣第三級毒品罪之法定本刑「5年以上有期徒刑」，均尚嫌
    過重，並有傷人民對法律之情感，及其等犯罪所得殊微（如
    扣除購毒成本，實際賺得如附表編號1至15所示，各50元，
    合計共600元）等情觀之，猶屬法重而情輕，是自客觀以言
    ，即科以法定最輕本刑猶嫌過重，衡情尚有可憫恕之處，爰
    依刑法第59條之規定，就被告王名詮所犯15次販賣第三級毒
    品罪及被告張嘉賢所犯1次販賣第三級毒品罪，均酌減其刑
    ，並依法遞減輕之。
  (六)爰審酌被告王名詮、張嘉賢為圖賺取不法利益，竟以販賣第
    三級毒品愷他命之方式牟利，增加毒品在社會流通之危險性
    ，對於國民健康及社會秩序已生危害，併慮其等販售毒品次
    數、數量及所得利益非鉅，且被告2人犯後於偵查及審理時
    均坦承認罪，併均有悔意，亦節省訴訟資源等一切情狀，分
    別量處如附表諭知之主刑欄所示之刑，併宣告沒收如附表編
    號1至15「諭知之從刑」欄所示（詳如下述），復依刑法第
    51條第5款、第9款規定，定其應執行之刑。至起訴檢察官具
    體求處被告王名詮有期徒刑20年、被告張嘉賢有期徒刑5年
    ，核屬過重，併此敘明。
  (七)沒收：
    1.按依毒品危害防制條例第18條第1項前段之規定，應予沒
      收銷燬之毒品，以經查獲之第一、二級毒品為限。又毒品
      依其成癮性、濫用性及對社會危害性，共分為四級，上開
      條例並就製造、運輸、販賣、意圖販賣而持有、以非法方
      法使人施用、引誘他人施用及轉讓不同品項之毒品等行為
      ，分別定其處罰。至施用或持有第三、四級毒品，因其可
      罰性較低，故未設處罰之規定，僅就施用及持有第一、二
      級毒品科以刑罰。然鑑於第三、四級毒品均係管制藥品，
      特於同條例第11條之1明定無正當理由，不得擅自持有；
      第18條第1項後段復規定查獲之第三、四級毒品，無正當
      理由而擅自持有者，沒入銷燬之。從而，依同條例第18條
      第1項後段應沒入銷燬之毒品，專指查獲施用或持有之第
      三、四級毒品而言；倘係查獲製造、運輸、販賣、意圖販
      賣而持有、以非法方法使人施用、引誘他人施用或轉讓第
      三、四級毒品，既屬同條例相關法條明文規定處罰之犯罪
      行為，即非該條項應依行政程序沒入銷燬之範圍。又同條
      例第19條第1項所定「供犯罪所用或因犯罪所得之物」，
      係指犯第4條至第9條、第12條、第13條或第14條第1項、
      第2項之罪所用或所得之物，不包括毒品本身在內，是尚
      不得援用此項規定為第三、四級毒品之沒收依據。再同條
      例對於查獲之製造、運輸、販賣、意圖販賣而持有、以非
      法方法使人施用、引誘他人施用及轉讓第三、四級毒品之
      沒收，並無特別規定，如其行為已構成犯罪，則該毒品即
      屬不受法律保護之違禁物，應回歸刑法之適用，依刑法第
      38條第1項第1款之規定沒收之，始為適法（最高法院95年
      度台上字第911號判決要旨參照）。上揭警員在證人方儀
      琳住處扣得之含有愷他命成分之白色細結晶1包（實稱毛
      重1.0240公克，淨重0.7840公克，驗餘淨重0.7835公克）
      及含有愷他命之白色粉末1瓶（淨重0.2650公克，驗餘淨
      重0.2645公克），暨在證人王童翊住處扣得含愷他命成分
      之白色細結晶1包（實稱毛重0.5120公克、淨重0.3020公
      克、驗餘淨重0.3015公克），既係被告王名詮分別販賣予
      證人方儀琳、王童翊之第三級毒品，為違禁物，揆諸上開
      說明，雖已非被告王名詮所有，仍應依刑法第38條第1項
      第1款之規定於被告王名詮之主文項下併予宣告沒收之。
      至在被告王名詮、張嘉賢工作地點扣得之愷他命香菸1支
      ，並無證據足資認定與被告王名詮、張嘉賢本案所犯之販
      賣第三級毒品犯行有關，應另由查獲機關予以沒入銷燬，
      爰不於本案宣告沒收。
    2.復按犯第4條至第9條、第12條、第13條或第14條第1項、
      第2項之罪者，其供犯罪所用或因犯罪所得之財物，均沒
      收之，如全部或一部不能沒收時，追徵其價額或以其財產
      抵償之，毒品危害防制條例第19條第1項定有明文。又毒
      品危害防制條例第19條第1項係採義務沒收主義，故犯罪
      所得之對價，不問其中成本若干，利潤多少，均應全部諭
      知沒收。再共同正犯犯罪所得之財物為現金時，因共同正
      犯應就全部犯罪結果負其責任，而合併計算犯罪所得，且
      於全部或一部不能沒收時，以其財產抵償之，但為避免執
      行時發生重複沒收或抵償之情形，故各共同正犯之間係直
      「連帶沒收、連帶抵償主義」，於裁判時應諭知被告共同
      犯罪所得之財物應與其他共同正犯連帶沒收，如全部或一
      部不能沒收時，連帶追徵其價額或以其財產連帶抵償之。
      本案被告王名詮所犯附表編號1至3及5至15所示販賣第三
      級毒品犯行，每次所得之財物現金各400元，應依毒品危
      害防制條例第19條第1項規定宣告沒收，如一部或全部不
      能沒收時，應以其財產抵償之。又被告王名詮與被告張嘉
      賢共同犯附表編號4所示販賣第三級毒品犯行，所得之財
      物現金400元（未扣案），依照上開說明，亦應依毒品危
      害防制條例第19條第1項規定，宣告王名詮、張嘉賢連帶
      沒收該等犯罪所得現金，如全部或一部不能沒收時，以其
      等財產連帶抵償之。再被告王名詮與不詳真實姓名年籍、
      綽號「胖達」之成年男子共同犯附表編號10所示販賣第三
      級毒品犯行，所得之財物現金400元，亦未扣案，依照上
      開說明，亦應依毒品危害防制條例第19條第1項規定，宣
      告王名詮及該不詳真實姓名年籍、綽號「胖達」之成年男
      子連帶沒收該等犯罪所得現金，如全部或一部不能沒收時
      ，以其等財產連帶抵償之。另門號0000000000號、000000
      0000號行動電話各1支（各含SIM卡1枚）分別係被告王名
      詮、張嘉賢所有，且係供販賣第三級毒品所用之物，亦應
      依毒品危害防制條例第19條第1項規定宣告沒收，其中未
      扣案之0000000000號行動電話1支部分，如不能沒收時，
      對被告王名詮、張嘉賢連帶追徵其價額。
    3.至扣案之張嘉賢所有之施用愷他命盤子1個、方儀琳所有
      之施用愷他命盤子1個及王童翊所有之施用愷他命盤子1個
      、吸管1支，無證據足認與本件販賣愷他命犯行有何關連
      ，又非違禁物，爰不為沒收諭知，併此敘明。
據上論斷，應依刑事訴訟法第299條第1項前段，毒品危害防制條
例第4條第3項、第17條第2項、第19條第1項，刑法第11條、第28
條、第59條、第38條第1項第1款、第51條第5款、第9款，判決如
主文。
本案經檢察官柯木聯到庭執行職務
中    華    民    國   100    年    1     月    14    日
                    刑事第十二庭審判長法  官  李英豪
                                      法  官  曾正龍
                                      法  官  陳慧萍
以上正本證明與原本無異。
如不服本判決應於收受送達後10日內向本院提出上訴書狀，並應
敘述具體理由；其未敘述上訴理由者，應於上訴期間屆滿後20日
內向本院補提理由書（均須按他造當事人之人數附繕本）「切勿
逕送上級法院」。
                                      書記官  黃慧怡
中    華    民    國   100    年    1     月    14    日
附錄本案論罪科刑法條：
修正後毒品危害防制條例第4條
製造、運輸、販賣第一級毒品者，處死刑或無期徒刑；處無期徒
刑者，得併科新臺幣 2 千萬元以下罰金。
製造、運輸、販賣第二級毒品者，處無期徒刑或 7 年以上有期
徒刑，得併科新臺幣 1 千萬元以下罰金。
製造、運輸、販賣第三級毒品者，處 5 年以上有期徒刑，得併
科新臺幣 7 百萬元以下罰金。
製造、運輸、販賣第四級毒品者，處 3 年以上 10 年以下有期
徒刑，得併科新臺幣 3 百萬元以下罰金。
製造、運輸、販賣專供製造或施用毒品之器具者，處 1 年以上
7 年以下有期徒刑，得併科新臺幣 1 百萬元以下罰金。
前五項之未遂犯罰之。
【附表】
┌──┬────────┬──────────┬────┬──────┬───────────┐
│編號│犯罪時間（民國）│交易方式、價格及交付│所犯罪名│諭知之主刑  │      諭知之從刑      │
│    │                │地點                │        │            │                      │
├──┼────────┼──────────┼────┼──────┼───────────┤
│ 1  │99年3月16日晚間 │被告王名詮於左列時間│販賣第三│處有期徒刑壹│扣案之門號0000000000號│
│    │19時28分、晚間20│，使用門號0000000000│級毒品罪│年月。    │行動電話壹支（含SIM卡 │
│    │時02分許        │號行動電話與證人王童│。      │            │壹枚）及未扣案之販賣第│
│    │                │翊所使用之門號096100│        │            │三級毒品所得財物新臺幣│
│    │                │7751號行動電話接洽聯│        │            │肆佰元均沒收；金錢部分│
│    │                │絡後，並於同日稍後前│        │            │，如全部或一部不能沒收│
│    │                │往王童翊位在臺北市萬│        │            │，以其財產抵償之。    │
│    │                │華區○○街5號7樓704 │        │            │                      │
│    │                │室之住處，將其以每公│        │            │                      │
│    │                │克350元販入之愷他命 │        │            │                      │
│    │                │，以每公克400元之價 │        │            │                      │
│    │                │格，出售交付1公克愷 │        │            │                      │
│    │                │他命與王童翊及其友人│        │            │                      │
│    │                │，嗣並取得價金新臺幣│        │            │                      │
│    │                │400元。             │        │            │                      │
├──┼────────┼──────────┼────┼──────┼───────────┤
│ 2  │99年3月19日晚間 │被告王名詮於左列時間│販賣第三│處有期徒刑壹│扣案之門號0000000000號│
│    │20時45分許      │，使用門號0000000000│級毒品罪│年月。    │行動電話壹支（含SIM卡 │
│    │                │號行動電話與證人王童│。      │            │壹枚）及未扣案之販賣第│
│    │                │翊所使用之門號096100│        │            │三級毒品所得財物新臺幣│
│    │                │7751號行動電話接洽聯│        │            │肆佰元均沒收；金錢部分│
│    │                │絡後，並於同日稍後前│        │            │，如全部或一部不能沒收│
│    │                │往王童翊上開住處，將│        │            │，以其財產抵償之。    │
│    │                │其以每公克350元販入 │        │            │                      │
│    │                │之愷他命，以每公克  │        │            │                      │
│    │                │400元之價格，出售交 │        │            │                      │
│    │                │付1公克愷他命與王童 │        │            │                      │
│    │                │翊之友人，嗣並取得價│        │            │                      │
│    │                │金新臺幣400元。     │        │            │                      │
│    │                │                    │        │            │                      │
├──┼────────┼──────────┼────┼──────┼───────────┤
│ 3  │99年3月19日晚間 │被告王名詮於左列時間│販賣第三│處有期徒刑壹│扣案之門號0000000000號│
│    │21時37分許      │，使用門號0000000000│級毒品罪│年月。    │行動電話壹支（含SIM卡 │
│    │                │號行動電話與證人王童│。      │            │壹枚）及未扣案之販賣第│
│    │                │翊所使用之門號096100│        │            │三級毒品所得財物新臺幣│
│    │                │7751號行動電話接洽聯│        │            │肆佰元均沒收；金錢部分│
│    │                │絡後，並於同日稍後前│        │            │，如全部或一部不能沒收│
│    │                │往王童翊上開住處，將│        │            │，以其財產抵償之。    │
│    │                │其以每公克350元販入 │        │            │                      │
│    │                │之愷他命，以每公克  │        │            │                      │
│    │                │400元之價格，出售交 │        │            │                      │
│    │                │付1公克愷他命與王童 │        │            │                      │
│    │                │翊之友人，嗣並取得價│        │            │                      │
│    │                │金新臺幣400元。     │        │            │                      │
├──┼────────┼──────────┼────┼──────┼───────────┤
│ 4  │99年3月21日凌晨 │被告王名詮於左列時間│共同販賣│各處有期徒刑│扣案之門號0000000000號│
│    │0時36分、同日凌 │，使用門號0000000000│第三級毒│壹年月。  │行動電話壹支（含SIM卡 │
│    │晨0時38分許     │號行動電話與證人王童│品罪。  │            │壹枚），沒收；未扣案之│
│    │                │翊所使用之門號096100│        │            │販賣第三級毒品所得財物│
│    │                │7751號行動電話接洽聯│        │            │新臺幣肆佰元及門號0931│
│    │                │絡，議定以每公克400 │        │            │164993號行動電話壹支（│
│    │                │元之代價出售愷他命1 │        │            │含SIM卡壹枚），與張嘉 │
│    │                │公克予王童翊後，稍後│        │            │賢連帶沒收；金錢部分，│
│    │                │即以其所使用之上開行│        │            │如全部或一部不能沒收，│
│    │                │動電話撥打被告張嘉賢│        │            │以其等財產連帶抵償之；│
│    │                │所使用之門號00000000│        │            │行動電話部分，如不能沒│
│    │                │93號行動電話，指示被│        │            │收，連帶追徵其價額。  │
│    │                │告張嘉賢前往王童翊上│        │            │                      │
│    │                │開住處，以每公克400 │        │            │                      │
│    │                │元之價格，出售交付1 │        │            │                      │
│    │                │公克愷他命與王童翊，│        │            │                      │
│    │                │嗣並取得價金新臺幣  │        │            │                      │
│    │                │400元。             │        │            │                      │
├──┼────────┼──────────┼────┼──────┼───────────┤
│ 5  │99年3月29日晚間 │被告王名詮於左列時間│販賣第三│處有期徒刑壹│扣案之含愷他命成分之白│
│    │21時57分許      │，使用門號0000000000│級毒品罪│年月。    │色細結晶1包（驗餘淨重 │
│    │                │號行動電話與證人王童│。      │            │0.3015公克）、門號0960│
│    │                │翊所使用之門號096100│        │            │634589號行動電話壹支（│
│    │                │7751號行動電話接洽聯│        │            │含SIM卡壹枚）及未扣案 │
│    │                │絡後，並於同日稍後在│        │            │之販賣第三級毒品所得財│
│    │                │臺北市○○區○○街5 │        │            │物新臺幣肆佰元，均沒收│
│    │                │號地下室，將其以每公│        │            │；金錢部分，如全部或一│
│    │                │克350元販入之愷他命 │        │            │部不能沒收，以其財產抵│
│    │                │，以每公克400元之價 │        │            │償之。                │
│    │                │格，出售交付1公克愷 │        │            │                      │
│    │                │他命與王童翊之友人「│        │            │                      │
│    │                │PAGGY」代為交付與王 │        │            │                      │
│    │                │童翊，嗣並取得價金新│        │            │                      │
│    │                │臺幣400元。         │        │            │                      │
├──┼────────┼──────────┼────┼──────┼───────────┤
│ 6  │99年2月9日晚間18│被告王名詮於左列時間│販賣第三│處有期徒刑壹│扣案之門號0000000000號│
│    │時51分許        │，使用門號0000000000│級毒品罪│年月。    │行動電話壹支（含SIM卡 │
│    │                │號行動電話與證人謝亞│。      │            │壹枚）及未扣案之販賣第│
│    │                │珊所使用之門號091682│        │            │三級毒品所得財物新臺幣│
│    │                │1052號行動電話接洽聯│        │            │肆佰元均沒收；金錢部分│
│    │                │絡後，並於同日稍後前│        │            │，如全部或一部不能沒收│
│    │                │往方儀琳位在臺北市萬│        │            │，以其財產抵償之。    │
│    │                │華區○○街5號5樓508 │        │            │                      │
│    │                │室之住處，將其以每公│        │            │                      │
│    │                │克350元販入之愷他命 │        │            │                      │
│    │                │，以每公克400元之價 │        │            │                      │
│    │                │格，出售交付1公克愷 │        │            │                      │
│    │                │他命與謝亞珊，嗣並取│        │            │                      │
│    │                │得價金新臺幣400元。 │        │            │                      │
├──┼────────┼──────────┼────┼──────┼───────────┤
│ 7  │99年3月19日下午 │被告王名詮於左列時間│販賣第三│處有期徒刑壹│扣案之門號0000000000號│
│    │17時01分許      │，使用門號0000000000│級毒品罪│年月。    │行動電話壹支（含SIM卡 │
│    │                │號行動電話與證人謝亞│。      │            │壹枚）及未扣案之販賣第│
│    │                │珊所使用之門號091682│        │            │三級毒品所得財物新臺幣│
│    │                │1052號行動電話接洽聯│        │            │肆佰元均沒收；金錢部分│
│    │                │絡後，並於同日稍後前│        │            │，如全部或一部不能沒收│
│    │                │往方儀琳前揭住處，將│        │            │，以其財產抵償之。    │
│    │                │其以每公克350元販入 │        │            │                      │
│    │                │之愷他命，以每公克  │        │            │                      │
│    │                │400元之價格，出售交 │        │            │                      │
│    │                │付1公克愷他命與謝亞 │        │            │                      │
│    │                │珊，嗣並取得價金新臺│        │            │                      │
│    │                │幣400元。           │        │            │                      │
├──┼────────┼──────────┼────┼──────┼───────────┤
│ 8  │99年3月20日晚間 │被告王名詮於左列時間│販賣第三│處有期徒刑壹│扣案之門號0000000000號│
│    │22時16分許      │，使用門號0000000000│級毒品罪│年月。    │行動電話壹支（含SIM卡 │
│    │                │號行動電話與證人謝亞│。      │            │壹枚）及未扣案之販賣第│
│    │                │珊所使用之門號091682│        │            │三級毒品所得財物新臺幣│
│    │                │1052號行動電話接洽聯│        │            │肆佰元均沒收；金錢部分│
│    │                │絡後，並於同日稍後前│        │            │，如全部或一部不能沒收│
│    │                │往方儀琳前揭住處，將│        │            │，以其財產抵償之。    │
│    │                │其以每公克350元販入 │        │            │                      │
│    │                │之愷他命，以每公克  │        │            │                      │
│    │                │400元之價格，出售交 │        │            │                      │
│    │                │付1公克愷他命與謝亞 │        │            │                      │
│    │                │珊，嗣並取得價金新臺│        │            │                      │
│    │                │幣400元。           │        │            │                      │
├──┼────────┼──────────┼────┼──────┼───────────┤
│ 9  │99年3月21日下午 │被告王名詮於左列時間│販賣第三│處有期徒刑壹│扣案之門號0000000000號│
│    │16時15分許      │，使用門號0000000000│級毒品罪│年月。    │行動電話壹支（含SIM卡 │
│    │                │號行動電話與證人謝亞│。      │            │壹枚）及未扣案之販賣第│
│    │                │珊所使用之門號091682│        │            │三級毒品所得財物新臺幣│
│    │                │1052號行動電話接洽聯│        │            │肆佰元均沒收；金錢部分│
│    │                │絡後，並於同日稍後前│        │            │，如全部或一部不能沒收│
│    │                │往方儀琳前揭住處，將│        │            │，以其財產抵償之。    │
│    │                │其以每公克350元販入 │        │            │                      │
│    │                │之愷他命，以每公克  │        │            │                      │
│    │                │400元之價格，出售交 │        │            │                      │
│    │                │付1公克愷他命與謝亞 │        │            │                      │
│    │                │珊，嗣並取得價金新臺│        │            │                      │
│    │                │幣400元。           │        │            │                      │
├──┼────────┼──────────┼────┼──────┼───────────┤
│ 10 │99年3月21日晚間 │被告王名詮於左列時間│共同販賣│處有期徒刑壹│扣案之門號0000000000號│
│    │19時18分許      │，使用門號0000000000│第三級毒│年月。    │行動電話壹支（含SIM卡 │
│    │                │號行動電話與證人謝亞│品罪。  │            │壹枚），沒收；未扣案之│
│    │                │珊所使用之門號091682│        │            │販賣第三級毒品所得財物│
│    │                │1052號行動電話接洽聯│        │            │新臺幣肆佰元，與不詳真│
│    │                │絡後，並於同日稍後指│        │            │實姓名年籍綽號「胖達」│
│    │                │示真實姓名年籍不詳、│        │            │等成年男子連帶沒收；如│
│    │                │綽號「胖達」、使用門│        │            │全部或一部不能沒收，以│
│    │                │號0000000000號行動電│        │            │其等財產抵償之。      │
│    │                │話之成年男子，找被告│        │            │                      │
│    │                │張嘉賢（不知情）拿取│        │            │                      │
│    │                │1公克之愷他命，將之 │        │            │                      │
│    │                │以400元之價格，出售 │        │            │                      │
│    │                │交付與謝亞珊，嗣並取│        │            │                      │
│    │                │得價金新臺幣400元。 │        │            │                      │
├──┼────────┼──────────┼────┼──────┼───────────┤
│ 11 │99年3月26日下午 │被告王名詮於左列時間│販賣第三│處有期徒刑壹│扣案之門號0000000000號│
│    │16時18分許      │，使用門號0000000000│級毒品罪│年月。    │行動電話壹支（含SIM卡 │
│    │                │號行動電話與證人謝亞│。      │            │壹枚）及未扣案之販賣第│
│    │                │珊所使用之門號091682│        │            │三級毒品所得財物新臺幣│
│    │                │1052號行動電話接洽聯│        │            │肆佰元均沒收；金錢部分│
│    │                │絡後，並於同日稍後前│        │            │，如全部或一部不能沒收│
│    │                │往方儀琳前揭住處，將│        │            │，以其財產抵償之。    │
│    │                │其以每公克350元販入 │        │            │                      │
│    │                │之愷他命，以每公克  │        │            │                      │
│    │                │400元之價格，出售交 │        │            │                      │
│    │                │付1公克愷他命與謝亞 │        │            │                      │
│    │                │珊，嗣並取得價金新臺│        │            │                      │
│    │                │幣400元。           │        │            │                      │
├──┼────────┼──────────┼────┼──────┼───────────┤
│ 12 │99年3月26日下午 │被告王名詮於左列時間│販賣第三│處有期徒刑壹│扣案之門號0000000000號│
│    │19時06分許      │，使用門號0000000000│級毒品罪│年月。    │行動電話壹支（含SIM卡 │
│    │                │號行動電話與證人謝亞│。      │            │壹枚）及未扣案之販賣第│
│    │                │珊所使用之門號091682│        │            │三級毒品所得財物新臺幣│
│    │                │1052號行動電話接洽聯│        │            │肆佰元均沒收；金錢部分│
│    │                │絡後，並於同日稍後前│        │            │，如全部或一部不能沒收│
│    │                │往方儀琳前揭住處，將│        │            │，以其財產抵償之。    │
│    │                │其以每公克350元販入 │        │            │                      │
│    │                │之愷他命，以每公克  │        │            │                      │
│    │                │400元之價格，出售交 │        │            │                      │
│    │                │付1公克愷他命與謝亞 │        │            │                      │
│    │                │珊，嗣並取得價金新臺│        │            │                      │
│    │                │幣400元。           │        │            │                      │
├──┼────────┼──────────┼────┼──────┼───────────┤
│ 13 │99年3月29日下午 │被告王名詮於左列時間│販賣第三│處有期徒刑壹│扣案之門號0000000000號│
│    │18時24分許      │，使用門號0000000000│級毒品罪│年月。    │行動電話壹支（含SIM卡 │
│    │                │號行動電話與證人謝亞│。      │            │壹枚）及未扣案之販賣第│
│    │                │珊所使用之門號091682│        │            │三級毒品所得財物新臺幣│
│    │                │1052號行動電話接洽聯│        │            │肆佰元均沒收；金錢部分│
│    │                │絡後，並於同日稍後前│        │            │，如全部或一部不能沒收│
│    │                │往方儀琳前揭住處，將│        │            │，以其財產抵償之。    │
│    │                │其以每公克350元販入 │        │            │                      │
│    │                │之愷他命，以每公克  │        │            │                      │
│    │                │400元之價格，出售交 │        │            │                      │
│    │                │付1公克愷他命與謝亞 │        │            │                      │
│    │                │珊，嗣並取得價金新臺│        │            │                      │
│    │                │幣400元。           │        │            │                      │
├──┼────────┼──────────┼────┼──────┼───────────┤
│ 14 │99年3月30日晚間 │被告王名詮於左列時間│販賣第三│處有期徒刑壹│扣案之含愷他命成分之白│
│    │22時35分許      │，使用門號0000000000│級毒品罪│年月。    │色粉末1瓶（驗餘淨重   │
│    │                │號行動電話與證人謝亞│。      │            │0.2645公克）、門號0960│
│    │                │珊所使用之門號091682│        │            │634589號行動電話壹支（│
│    │                │1052號行動電話接洽聯│        │            │含SIM卡壹枚）及未扣案 │
│    │                │絡後，並於同日稍後前│        │            │之販賣第三級毒品所得財│
│    │                │往方儀琳前揭住處，將│        │            │物新臺幣肆佰元均沒收；│
│    │                │其以每公克350元販入 │        │            │金錢部分，如全部或一部│
│    │                │之愷他命，以每公克  │        │            │不能沒收，以其財產抵償│
│    │                │400元之價格，出售交 │        │            │之。                  │
│    │                │付1公克愷他命與謝亞 │        │            │                      │
│    │                │珊，嗣並取得價金新臺│        │            │                      │
│    │                │幣400元。           │        │            │                      │
├──┼────────┼──────────┼────┼──────┼───────────┤
│ 15 │99年3月31日晚間 │被告王名詮於左列時間│販賣第三│處有期徒刑壹│扣案之含愷他命成分之白│
│    │20時43分許      │，使用門號0000000000│級毒品罪│年月。    │色細結晶1包（驗餘淨重 │
│    │                │號行動電話與證人謝亞│。      │            │0.7835公克）、門號0960│
│    │                │珊所使用之門號091682│        │            │634589號行動電話壹支（│
│    │                │1052號行動電話接洽聯│        │            │含SIM卡壹枚）及未扣案 │
│    │                │絡後，並於同日稍後前│        │            │之販賣第三級毒品所得財│
│    │                │往方儀琳前揭住處，將│        │            │物新臺幣肆佰元，均沒收│
│    │                │其以每公克350元販入 │        │            │；金錢部分，如全部或一│
│    │                │之愷他命，以每公克  │        │            │部不能沒收，以其財產抵│
│    │                │400元之價格，出售交 │        │            │償之。                │
│    │                │付1公克愷他命與謝亞 │        │            │                      │
│    │                │珊，嗣並取得價金新臺│        │            │                      │
│    │                │幣400元。           │        │            │                      │
└──┴────────┴──────────┴────┴──────┴───────────┘